臺灣士林地方法院小額民事判決
111年度士小字第2134號
原      告  華南產物保險股份有限公司

法定代理人  陳文智  


訴訟代理人  林唯傑  
被      告  江建標  
上列當事人間請求侵權行為損害賠償(交通)事件，本院於民國11
1年10月17日言詞辯論終結，判決如下：
    主  文
被告應給付原告新臺幣貳萬肆仟伍佰參拾伍元，及自民國一一一
年九月十三日起至清償日止，按週年利率百分之五計算之利息。
原告其餘之訴駁回。
訴訟費用新臺幣壹仟元，其中新臺幣玖佰伍拾陸元應由被告負擔
，其餘應由原告負擔。
本判決原告勝訴部分得假執行。
    理由要領
一、原告主張：
(一)被告於民國111年5月19日16時41分許，駕駛車牌號碼00-000
    0號車，行經臺北市○○區○○路000號對面時，因未保持行車安
    全距離，致撞上原告承保車牌號碼000-0000號車（下稱系爭
    車輛），原告為被保險人支出修復費用新臺幣（下同）2萬5
    ,670元（其中工資2萬3,925元、零件1,745元），乃依侵權
    行為之法律關係及保險法第53條規定，提起本件訴訟等語，
    並聲明求為判決被告給付上開金額，及自起訴狀繕本送達翌
    日起至清償日止，按週年利率5％計算之利息。
(二)對被告抗辯之陳述：標誌ＯＤＹＳＳＥＹ這部分是拆裝時，在後車
    蓋維修時會一起更換，所以也與事故有關等語。
二、被告則以：願意修理原告受損的損失，但原告都沒有通知被
    告，且虛報維修費用，不實誇大維修項目，只有車後車牌下
    方那邊一點點刮痕，其餘都是浮報，保險桿沒有損壞，後車
    蓋「標誌」沒有損壞也列入維修等語，資為抗辯。　　
三、本院得心證之理由
(一)按因故意或過失，不法侵害他人之權利者，負損害賠償責任
    。汽車、機車或其他非依軌道行駛之動力車輛，在使用中加
    損害於他人者，駕駛人應賠償因此所生之損害。不法毀損他
    人之物者，被害人得請求賠償其物因毀損所減少之價額。應
    付利息之債務，其利率未經約定，亦無法律可據者，週年利
    率為百分之五。民法第184條第1項前段、第191條之2前段、
    第196條、第203條分別定有明文。再按物被毀損時，被害人
    除得依民法第196條請求賠償外，並不排除民法第213條至第
    215條之適用。依民法第196條請求賠償物被毀損所減少之價
    額，得以修復費用為估定之標準，但以必要者為限（例如︰
    修理材料以新品換舊品，應予折舊）（最高法院77年度第9
    次民事庭會議決議參照）。末按，被保險人因保險人應負保
    險責任之損失發生，而對於第三人有損失賠償請求權者，保
    險人得於給付賠償金額後，代位行使被保險人對於第三人之
    請求權；但其所請求之數額，以不逾賠償金額為限。保險法
    第53條第1項亦有明文。
(二)經查，原告主張車禍之事實，已據提出與所述相符之當事人
    登記聯單、初判表、現場圖、估價單、統一發票、駕照、行
    照等資料為證，並有本院向臺北市政府警察局調取之本件車
    禍資料在卷可憑，為被告所不爭執，堪信為真。基此，原告
    本於上開法律規定，請求被告賠償系爭車輛修復費用，應屬
    有據。
(三)又據原告所提之估價單，其修復費用為2萬5,670元（其中工
    資2萬3,925元、零件1,745元），然而以新零件更換舊零件
    之零件折舊部分非屬必要費用，應予扣除，依行政院所頒固
    定資產耐用年數表及固定資產折舊率表之規定，汽車耐用年
    數為5年，依定率遞減法每年應折舊千分之369，且參酌營利
    事業所得稅查核準則第95條第6項規定「固定資產提列折舊
    採用平均法或定率遞減法者，以1年為計算單位，其使用期
    間未滿1年者，按實際使用之月數相當於全年之比例計算之
    ，不滿1月者，以1月計」而為計算。茲查，系爭車輛係於10
    9年2月15日出廠使用（行車執照僅記載出廠年月，未載明出
    廠日，依法推定為該月15日），有行車執照影本附卷可稽（
    見本院卷第21頁），算至本件事故發生時之111年5月19日，
    系爭車輛已使用2年4月，是原告就零件部分，所得請求被告
    賠償之範圍，扣除折舊之後，應以610元（計算式詳附表）
    為限，加上其餘非屬零件之工資2萬3,925元，合計為2萬4,5
    35元。
(四)至被告雖以上開情詞置辯，惟查：
　1.被告抗辯修復未通知云云，然負損害賠償責任者，除法律另
    有規定或契約另有訂定外，應回復他方損害發生前之原狀，
    固為民法第213條第1項所明定。惟該項情形，債權人得請求
    支付回復原狀所必要之費用，以代回復原狀，同條第3項定
    有明文。此為民法第213條於88年修法時所增訂，乃因回復
    原狀，若必由債務人為之，對被害人有時可能緩不濟急，或
    不能符合被害人之意願。為期合乎實際需要，並使被害人獲
    得更周密之保障所增設，使被害人得請求支付回復原狀所必
    要之費用，以代回復原狀（修正立法理由參照），是依上說
    明，被告此部分所辯，即非可採。
　2.被告抗辯原告虛報維修費用，標誌沒有損壞也列入維修云云
    ，然觀諸上開警局資料所附之現場照片（見本院卷第31至39
    頁），可見系爭車輛因系爭車禍所受損害之部位位在車尾之
    位置，對照原告所提出之估價單，其修繕部位均為車尾之部
    位，且修繕之部位與碰撞之部位大致相符，尚難認有合不合
    理之處，而標誌部分，審酌標誌係安裝於後蓋，而後蓋因系
    爭車禍受損有拆卸修復之必要，則該標誌因此一起更換，尚
    與常情無違，是被告此部分抗辯，亦無可採。
四、從而，原告依上開法律關係，訴請被告給付2萬4,535元，及
    自起訴狀繕本送達之翌日即111年9月13日（見本院卷第45頁
    ）起至清償日止，按週年利率5％計算之利息，為有理由，應
    予准許，逾此範圍之請求，則無理由，應予駁回。
五、本件原告勝訴部分，係就民事訴訟法第436條之8第1項適用
    小額程序所為被告敗訴之判決，依同法第436條之20之規定
    ，應依職權宣告假執行，並依職權確定訴訟費用額1,000元
    （第一審裁判費），其中956元應由被告負擔，其餘應由原
    告負擔。
中　　華　　民　　國　　111 　年　　10　　月　　31　　日
                  士林簡易庭  法  官  楊峻宇
以上為正本係照原本作成。
如不服本判決，應於送達後20日內，向本院提出上訴狀並應記載
上訴理由，表明關於原判決所違背之法令及其具體內容與依訴訟
資料可認為原判決有違背法令之具體事實，如於本判決宣示後送
達前提起上訴者，應於判決送達後20日內補提上訴理由書（須附
繕本）。
中　　華　　民　　國　　111 　年　　10　　月　　31　　日
                              書記官  蘇彥宇
附表
-----
折舊時間           金額
第1年折舊值        1,745×0.369=644
第1年折舊後價值    1,745-644=1,101
第2年折舊值        1,101×0.369=406
第2年折舊後價值    1,101-406=695
第3年折舊值        695×0.369×(4/12)=85
第3年折舊後價值    695-85=610